βαρέω:
    root1: βαρε
    P: βαρε
    A: ἐβαρησ
    AN: βαρησ
    AP: ἐβαρηθη!
    APN: βαρηθη!

καταβαρέω:
    inherit: βαρέω
    prefix: κατά

ἐπιβαρέω:
    inherit: βαρέω
    prefix: ἐπί

βατταλογέω:
    root1: βατταλογε
    AN: βατταλογησ

βλασφημέω:
    root1: βλασφημε
    P: βλασφημε
    I: ἐβλασφημε
    FP: βλασφημηθησ
    A: ἐβλασφημησ
    AN: βλασφημησ

βοηθέω:
    root1: βοηθε
    P: βοηθε
    A: ἐβοηθησ
    AN: βοηθησ

γεωργέω:
    root1: γεωργε
    P: γεωργε

γρηγορέω:
    root1: γρηγορε
    P: γρηγορε
    A: ἐγρηγορησ
    AN: γρηγορησ

δειπνέω:
    root1: δειπνε
    P: δειπνε
    F: δειπνησ
    AN: δειπνησ

δημέω:
    root1: δημε
    P: δημε
    A: ἐδημησ
    AN: δημησ

ἀποδημέω:
    inherit: δημέω
    prefix: ἀπό

ἐκδημέω:
    inherit: δημέω
    prefix: ἐκ

ἐνδημέω:
    inherit: δημέω
    prefix: ἐν

δημηγορέω:
    root1: δημηγορε
    P: δημηγορε
    I: ἐδημηγορε

δικέω:
    root1: δικε
    P: δικε
    F: δικησ
    A: ἐδικησ
    AN: δικησ

ἐκδικέω:
    inherit: δικέω
    prefix: ἐκ

διχοτομέω:
    root1: διχοτομε
    P: διχοτομε
    F: διχοτομησ

δουλαγωγέω:
    root1: δουλαγωγε
    P: δουλαγωγε

δυνατέω:
    root1: δυνατε
    P: δυνατε

δωρέομαι:
    root1: δωρε
    A: ἐδωρησ
    XM: δεδωρη

ζητέω:
    root1: ζητε
    P: ζητε
    I: ἐζητε
    F: ζητησ
    FP: ζητηθησ
    A: ἐζητησ
    AN: ζητησ
    APN: ζητηθη!

ἀναζητέω:
    inherit: ζητέω
    prefix: ἀνά

ἐκζητέω:
    inherit: ζητέω
    prefix: ἐκ

ἐπιζητέω:
    inherit: ζητέω
    prefix: ἐπί

συζητέω:
    inherit: ζητέω
    prefix: σύν

ζῳογονέω:
    root1: ζῳογονε
    P: ζῳογονε
    F: ζῳογονησ

ζῳοποιέω:
    root1: ζῳοποιε
    P: ζῳοποιε
    F: ζῳοποιησ
    FP: ζῳοποιηθησ
    AN: ζῳοποιησ

ζωοποιέω:
    root1: ζωοποιε
    A: ἐζωοποιησ

συζωοποιέω:
    inherit: ζωοποιέω
    prefix: σύν

ζωπυρέω:
    root1: ζωπυρε
    P: ζωπυρε

ἀναζωπυρέω:
    inherit: ζωπυρέω
    prefix: ἀνά

θαμβέομαι:
    root1: θαμβε
    P: θαμβε
    I: ἐθαμβε
    AP: ἐθαμβηθη!

ἐκθαμβέομαι:
    inherit: θαμβέομαι
    prefix: ἐκ

θεωρέω:
    root1: θεωρε
    P: θεωρε
    I: ἐθεωρε
    F: θεωρησ
    A: ἐθεωρησ
    AN: θεωρησ

παραθεωρέω:
    inherit: θεωρέω
    prefix: παρά

θηριομαχέω:
    root1: θηριομαχε
    A: ἐθηριομαχησ

θορυβέω:
    root1: θορυβε
    P: θορυβε
    I: ἐθορυβε

θρηνέω:
    root1: θρηνε
    P: θρηνε
    I: ἐθρηνε
    F: θρηνησ
    A: ἐθρηνησ

θροέομαι:
    root1: θροε
    P: θροε

θυμέομαι:
    root1: θυμε
    P: θυμε
    I: ἐθυμε
    F: θυμησ
    A: ἐθυμησ
    AN: θυμησ

ἐνθυμέομαι:
    inherit: θυμέομαι
    prefix: ἐν

ἐπιθυμέω:
    inherit: θυμέομαι
    prefix: ἐπί

κακέω:
    root1: κακε
    P: κακε
    AN: κακησ

ἐγκακέω:
    inherit: κακέω
    prefix: ἐν

κακολογέω:
    root1: κακολογε
    AN: κακολογησ

κακοπαθέω:
    root1: κακοπαθε
    P: κακοπαθε
    AN: κακοπαθησ

συγκακοπαθέω:
    inherit: κακοπαθέω
    prefix: σύν

κακοποιέω:
    root1: κακοποιε
    AN: κακοποιησ

συγκακουχέομαι:  # σύν+κακουχέω
    root1: συγκακουχε
    P: συγκακουχε

καρποφορέω:
    root1: καρποφορε
    P: καρποφορε
    AN: καρποφορησ

καρτερέω:
    root1: καρτερε
    P: καρτερε
    F: καρτερησ
    A: ἐκαρτερησ

προσκαρτερέω:
    inherit: καρτερέω
    prefix: πρός

κεντέω:
    root1: κεντε
    A: ἐκεντησ

ἐκκεντέω:
    inherit: κεντέω
    prefix: ἐκ

κινέω:
    root1: κινε
    P: κινε
    F: κινησ
    A: ἐκινησ
    AN: κινησ
    AP: ἐκινηθη!

συγκινέω:
    inherit: κινέω
    prefix: σύν

κληρονομέω:
    root1: κληρονομε
    P: κληρονομε
    F: κληρονομησ
    A: ἐκληρονομησ
    AN: κληρονομησ
    X: κεκληρονομηκ

κατακληρονομέω:
    inherit: κληρονομέω
    prefix: κατά

κοινωνέω:
    root1: κοινωνε
    P: κοινωνε
    A: ἐκοινωνησ
    AN: κοινωνησ
    X: κεκοινωνηκ

συγκοινωνέω:
    inherit: κοινωνέω
    prefix: σύν

κοσμέω:
    root1: κοσμε
    P: κοσμε
    I: ἐκοσμε
    A: ἐκοσμησ
    XM: κεκοσμη

κρατέω:
    root1: κρατε
    P: κρατε
    I: ἐκρατε
    F: κρατησ
    A: ἐκρατησ
    AN: κρατησ
    X: κεκρατηκ
    XM: κεκρατη

κυνέω:
    root1: κυνε
    P: κυνε
    I: ἐκυνε
    F: κυνησ
    A: ἐκυνησ
    AN: κυνησ

προσκυνέω:
    inherit: κυνέω
    prefix: πρός

λαλέω:
    root1: λαλε
    P: λαλε
    I: ἐλαλε
    F: λαλησ
    FP: λαληθησ
    A: ἐλαλησ
    AN: λαλησ
    AP: ἐλαληθη!
    APN: λαληθη!
    X: λελαληκ
    XM: λελαλη

διαλαλέω:
    inherit: λαλέω
    prefix: διά

ἐκλαλέω:
    inherit: λαλέω
    prefix: ἐκ

καταλαλέω:
    inherit: λαλέω
    prefix: κατά

προσλαλέω:
    inherit: λαλέω
    prefix: πρός

συλλαλέω:
    inherit: λαλέω
    prefix: σύν

λατομέω:
    root1: λατομε
    A: ἐλατομησ

λειτουργέω:
    root1: λειτουργε
    AN: λειτουργησ

λιθοβολέω:
    root1: λιθοβολε
    P: λιθοβολε
    I: ἐλιθοβολε
    FP: λιθοβοληθησ
    A: ἐλιθοβολησ
    AN: λιθοβολησ

λογομαχέω:
    root1: λογομαχε
    P: λογομαχε

λογέομαι:
    root1: λογε
    P: λογε
    I: ἐλογε
    AN: λογησ
    APN: λογηθη!

ἀπολογέομαι:
    inherit: λογέομαι
    prefix: ἀπό

λοιδορέω:
    root1: λοιδορε
    P: λοιδορε
    I: ἐλοιδορε
    A: ἐλοιδορησ

ἀντιλοιδορέω:  # ἀντί+λοιδορέω
    inherit: λοιδορέω
    prefix: ἀντί

λυπέω:
    root1: λυπε
    P: λυπε
    FP: λυπηθησ
    A: ἐλυπησ
    AP: ἐλυπηθη!
    APN: λυπηθη!
    X: λελυπηκ

μακροθυμέω:
    root1: μακροθυμε
    P: μακροθυμε
    AN: μακροθυμησ

μαρτυρέω:
    root1: μαρτυρε
    P: μαρτυρε
    I: ἐμαρτυρε
    F: μαρτυρησ
    A: ἐμαρτυρησ
    AN: μαρτυρησ
    AP: ἐμαρτυρηθη!
    X: μεμαρτυρηκ
    XM: μεμαρτυρη

καταμαρτυρέω:
    inherit: μαρτυρέω
    prefix: κατά

συμμαρτυρέω:
    inherit: μαρτυρέω
    prefix: σύν

μετρέω:
    root1: μετρε
    P: μετρε
    FP: μετρηθησ
    A: ἐμετρησ
    AN: μετρησ

ἀντιμετρέω:
    inherit: μετρέω
    prefix: ἀντί

μετριοπαθέω:
    root1: μετριοπαθε
    P: μετριοπαθε

μιμέομαι:
    root1: μιμε
    P: μιμε

μισέω:
    root1: μισε
    P: μισε
    I: ἐμισε
    F: μισησ
    A: ἐμισησ
    AN: μισησ
    X: μεμισηκ

μοσχοποιέω:
    root1: μοσχοποιε
    A: ἐμοσχοποιησ

μυέομαι:
    root1: μυε
    XM: μεμυη

παραμυθέομαι:  # παρά+μῦθος
    root1: παραμυθε
    P: παραμυθε
    AN: παραμυθησ

ναυαγέω:
    root1: ναυαγε
    A: ἐναυαγησ

νοέω:
    root1: νοε
    P: νοε
    I: ἐνοε
    F: νοησ
    A: ἐνοησ
    AN: νοησ

κατανοέω:
    inherit: νοέω
    prefix: κατά

μετανοέω:
    inherit: νοέω
    prefix: μετά

προνοέω:
    inherit: νοέω
    prefix: πρό

ὑπονοέω:
    inherit: νοέω
    prefix: ὑπό

νομοθετέομαι:
    root1: νομοθετε
    XM: νενομοθετη

νουθετέω:
    root1: νουθετε
    P: νουθετε

ξενοδοχέω:
    root1: ξενοδοχε
    A: ἐξενοδοχησ

παθέω:
    root1: παθε
    A: ἐπαθησ
    AN: παθησ

συμπαθέω:
    inherit: παθέω
    prefix: σύν

πατέω:
    root1: πατε
    P: πατε
    I: ἐπατε
    F: πατησ
    A: ἐπατησ
    AP: ἐπατηθη!
    AN: πατησ

ἐμπεριπατέω:
    inherit: πατέω
    prefix: ἐν+περί

καταπατέω:
    inherit: πατέω
    prefix: κατά

περιπατέω:
    inherit: πατέω
    prefix: περί

πειθαρχέω:
    root1: πειθαρχε
    P: πειθαρχε

πενθέω:
    root1: πενθε
    P: πενθε
    F: πενθησ
    A: ἐπενθησ
    AN: πενθησ

πλεονεκτέω:
    root1: πλεονεκτε
    P: πλεονεκτε
    A: ἐπλεονεκτησ
    APN: πλεονεκτηθη!

πληροφορέω:
    root1: πληροφορε
    P: πληροφορε
    AN: πληροφορησ
    APN: πληροφορηθη!

πλουτέω:
    root1: πλουτε
    P: πλουτε
    A: ἐπλουτησ
    AN: πλουτησ
    X: πεπλουτηκ

ποθέω:
    root1: ποθε
    P: ποθε
    AN: ποθησ

ἐπιποθέω:
    inherit: ποθέω
    prefix: ἐπί

ποιέω:
    root1: ποιε
    P: ποιε
    I: ἐποιε
    F: ποιησ
    A: ἐποιησ
    AN: ποιησ
    X: πεποιηκ
    Y: πεποιηκ

περιποιέομαι:
    inherit: ποιέω
    prefix: περί

προσποιέομαι:
    inherit: ποιέω
    prefix: πρός

πολεμέω:
    root1: πολεμε
    P: πολεμε
    F: πολεμησ
    A: ἐπολεμησ
    AN: πολεμησ

πορθέω:
    root1: πορθε
    P: πορθε
    I: ἐπορθε

προσωπολημπτέω:
    root1: προσωπολημπτε
    P: προσωπολημπτε

πτοέομαι:
    root1: πτοε
    APN: πτοηθη!

πωλέω:
    root1: πωλε
    P: πωλε
    I: ἐπωλε
    A: ἐπωλησ
    AN: πωλησ

σαφέω:
    root1: σαφε
    A: ἐσαφησ
    AN: σαφησ

διασαφέω:
    inherit: σαφέω
    prefix: διά

σκοπέω:
    root1: σκοπε
    P: σκοπε
    AN: σκοπησ

κατασκοπέω:
    inherit: σκοπέω
    prefix: κατά

στενοχωρέομαι:
    root1: στενοχωρε
    P: στενοχωρε

στερέω:
    root1: στερε
    P: στερε
    AN: στερησ

ἀποστερέω:
    inherit: στερέω
    prefix: ἀπό

στοιχέω:
    root1: στοιχε
    P: στοιχε
    F: στοιχησ

συστοιχέω:
    inherit: στοιχέω
    prefix: σύν

συκοφαντέω:
    root1: συκοφαντε
    A: ἐσυκοφαντησ
    AN: συκοφαντησ

σωφρονέω:
    root1: σωφρονε
    P: σωφρονε
    AN: σωφρονησ

ταλαιπωρέω:
    root1: ταλαιπωρε
    AN: ταλαιπωρησ

τεκνογονέω:
    root1: τεκνογονε
    P: τεκνογονε

τεκνοτροφέω:
    root1: τεκνοτροφε
    A: ἐτεκνοτροφησ

τελεσφορέω:
    root1: τελεσφορε
    P: τελεσφορε

τηρέω:
    root1: τηρε
    P: τηρε
    I: ἐτηρε
    F: τηρησ
    A: ἐτηρησ
    AN: τηρησ
    APN: τηρηθη!
    X: τετηρηκ
    XM: τετηρη

διατηρέω:
    inherit: τηρέω
    prefix: διά

παρατηρέω:
    inherit: τηρέω
    prefix: παρά

συντηρέω:
    inherit: τηρέω
    prefix: σύν

τιμωρέω:
    root1: τιμωρε
    APN: τιμωρηθη!

τροποφορέω:
    root1: τροποφορε
    A: ἐτροποφορησ

φιλέω:
    root1: φιλε
    P: φιλε
    I: ἐφιλε
    A: ἐφιλησ
    AN: φιλησ
    X: πεφιληκ

καταφιλέω:
    inherit: φιλέω
    prefix: κατά

φιλοτιμέομαι:
    root1: φιλοτιμε
    P: φιλοτιμε

φοβέομαι:
    root1: φοβε
    P: φοβε
    I: ἐφοβε
    FP: φοβηθησ
    AP: ἐφοβηθη!
    APN: φοβηθη!

ἐκφοβέω:
    inherit: φοβέομαι
    prefix: ἐκ

φρονέω:
    root1: φρονε
    P: φρονε
    I: ἐφρονε
    F: φρονησ
    AN: φρονησ

καταφρονέω:
    inherit: φρονέω
    prefix: κατά

περιφρονέω:
    inherit: φρονέω
    prefix: περί

ὑπερφρονέω:
    inherit: φρονέω
    prefix: ὑπέρ

φωνέω:
    root1: φωνε
    P: φωνε
    I: ἐφωνε
    F: φωνησ
    A: ἐφωνησ
    AN: φωνησ
    AP: ἐφωνηθη!
    APN: φωνηθη!

ἀναφωνέω:
    inherit: φωνέω
    prefix: ἀνά

ἐπιφωνέω:
    inherit: φωνέω
    prefix: ἐπί

συμφωνέω:
    inherit: φωνέω
    prefix: σύν

προσφωνέω:
    inherit: φωνέω
    prefix: πρός

χαλιναγωγέω:
    root1: χαλιναγωγε
    AN: χαλιναγωγησ

χείρ:
    root1: χειρε
    P: χειρε
    I: ἐχειρε
    A: ἐχειρησ

ἐπιχειρέω:
    inherit: χείρ
    prefix: ἐπί

χορηγέω:
    root1: χορηγε
    P: χορηγε
    F: χορηγησ
    FP: χορηγηθησ
    AN: χορηγησ

ἐπιχορηγέω:
    inherit: χορηγέω
    prefix: ἐπί

χρονοτριβέω:
    root1: χρονοτριβε
    AN: χρονοτριβησ

χωρέω:
    root1: χωρε
    P: χωρε
    F: χωρησ
    A: ἐχωρησ
    AN: χωρησ

ἀναχωρέω:
    inherit: χωρέω
    prefix: ἀνά

ἀποχωρέω:
    inherit: χωρέω
    prefix: ἀπό

ἐκχωρέω:
    inherit: χωρέω
    prefix: ἐκ

ὑποχωρέω:
    inherit: χωρέω
    prefix: ὑπό

ψευδομαρτυρέω:
    root1: ψευδομαρτυρε
    P: ψευδομαρτυρε
    I: ἐψευδομαρτυρε
    F: ψευδομαρτυρησ
    AN: ψευδομαρτυρησ
